臺灣高等法院臺中分院刑事裁定　
111年度聲字第182號
聲  請  人  臺灣高等檢察署臺中檢察分署檢察官     
受  刑  人  詹子龍



上列聲請人因受刑人數罪併罰有二裁判以上，聲請定其應執行之
刑（聲請案號：111年度執聲字第30號），本院裁定如下：
    主  文
詹子龍犯如附表所示各罪所處之刑，應執行有期徒刑拾年。
    理  由
一、聲請意旨略以：受刑人詹子龍因毒品危害防制條例數罪，先
    後經判決確定如附表，數罪中雖有刑法第50條第1 項但書所
    列之情形，惟受刑人已請求檢察官聲請定應執行刑，應依刑
    法第50條第2 項、第53條、第51條第5 款規定，定其應執行
    之刑，爰依刑事訴訟法第477 條第1 項聲請裁定等語。 
二、按裁判確定前犯數罪者，併合處罰之；數罪併罰，有二裁判
    以上者，依第51條之規定，定其應執行之刑，刑法第50條第
    1項、第53條定有明文。又數罪併罰，分別宣告其罪之刑，
    如宣告多數有期徒刑者，於各刑中之最長期以上，各刑合併
    之刑期以下，定其刑期；但不得逾30年，刑法第51條第5款
    亦有明文。次按，刑事訴訟法第370 條第2 項、第3 項，已
    針對第二審上訴案件之定應執行之刑，明定有不利益變更禁
    止原則之適用，分屬不同案件之數罪併罰，倘一裁判宣告數
    罪之刑，曾經定其執行刑，再與其他裁判宣告之刑（或執行
    之刑）定其執行刑時，在法理上亦應同受此原則之拘束（最
    高法院103 年度第14次刑事庭會議決議意旨參照），亦即另
    定之執行刑，其裁量所定之刑期，不得較重於前定之執行刑
    加計後裁判宣告之刑（或執行之刑）之總和（最高法院104
    年度台抗字第410 號裁定意旨參照）。
三、經查：受刑人犯藥事法及違反毒品危害防制條例等數罪，經
    本院及最高法院先後判處如附表所示之刑確定，有各該案件
    判決及臺灣高等法院被告前案紀錄表在卷可查。受刑人所犯
    如附表編號2至編號3所示之罪，乃不得易科罰金、得易服社
    會勞動之罪，其餘附表所示各罪，則均屬不得易科罰金、不
    得易服社會勞動之罪，依刑法第50條第1 項但書，原不得併
    合處罰，惟受刑人已於民國110年12月23日向檢察官聲請定
    應執行刑，此有臺灣苗栗地方檢察署公務詢問紀錄表1 份在
    卷可憑（見本院卷第9頁），本院認檢察官聲請定其應執行
    之刑為合法正當，應予准許。本院定應執行刑時，不得逾越
    刑法第51條第5 款所定法律之外部界限，即不得重於附表所
    示各罪宣告刑之總和（即有期徒刑16年3月），爰審酌受刑
    人所犯附表所示各罪侵害法益之異同、對侵害法益之加重效
    應及時間、空間之密接程度，而為整體評價後，本於比例原
    則、責罰相當等原則，以及本院以書面通知受刑人就本件定
    應執行事件，得具狀陳述意見，經受刑人表示：無意見等語
    ，此有陳述意見調查表1份在卷可憑等一切情形，合併定其
    應執行之刑如主文所示。
四、依刑事訴訟法第477 條第1 項，刑法第50條第2 項、第53條
    、第51條第5 款，裁定如主文。
中　　華　　民　　國　　111 　年　　2 　　月　　16　　日
        　　刑事第一庭    審判長法　官  江  德  千
　　　　　　　　　　　　　　    法　官  簡  源  希
　　　　　　　　　　　　 　　　 法　官  高  增  泓     
以上正本證明與原本無異。     
如不服本裁定，得於收受送達後5日內向本院提出抗告書狀(須附
繕本)。因疫情而遲誤不變期間，得向法院聲請回復原狀。

                                書記官  黃  美  珍

中　　華　　民　　國　　111 　年　　2 　　月　　16　　日
附表：受刑人詹子龍定應執行刑案件一覽表
編號  1 2 3 罪名  持有第一級毒品純質淨重十公克以上 轉讓禁藥 轉讓禁藥 宣告刑  有期徒刑2年 有期徒刑5月 有期徒刑5月 犯罪日期  108年8月13日 108年8月3日 108年8月13日 偵查(自訴)機關年度及案號  苗栗地檢108年度毒偵字第1110號等 苗栗地檢109年度毒偵字第482號等 苗栗地檢109年度毒偵字第482號等 最 後 事 實 審 法 院 本院 本院 本院  案 號 109年度上訴字 第1334號 110年度上訴字 第481號 110年度上訴字 第481號  判決日 期 109年6月30日 110年4月14日 110年4月14日 確定 判決 法 院 最高法院 最高法院 最高法院  案 號 109年度台上字 第4744號 110年度台上字 第5735號 110年度台上字 第5735號  判決確定日 期 109年10月7日 110年11月11日 110年11月11日 是否為得易科罰金、得易服社會勞動之案件  均否 不得易科罰金 得易服社會勞動 不得易科罰金 得易服社會勞動 備註  苗栗地檢109年度執字第3388號 苗栗地檢110年度執字第2650號   
（續上頁）
編號  4 5 6 罪名  販賣第一級毒品 販賣第二級毒品 持有第一級毒品純質淨重十公克以上 宣告刑  有期徒刑7年7月 有期徒刑3年8月 有期徒刑1年4月 犯罪日期  108年7月中旬 108年7月27日 109年4月3日 偵查(自訴)機關年度及案號  苗栗地檢109年度毒偵字第482號等 苗栗地檢109年度毒偵字第482號等 苗栗地檢109年度毒偵字第482號等 最 後 事 實 審 法 院 本院 本院 本院  案 號 110年度上訴字 第481號 110年度上訴字 第481號 110年度上訴字 第481號  判決日 期 110年4月14日 110年4月14日 110年4月14日 確定 判決 法 院 最高法院 最高法院 最高法院  案 號 110年度台上字 第5735號 110年度台上字 第5735號 110年度台上字 第5735號  判決確定日 期 110年11月11日 110年11月11日 110年11月11日 是否為得易科罰金、得易服社會勞動之案件  均否 均否 均否 備註  苗栗地檢110年度執字第2651號   
（續上頁）
編號  7 以下空白 以下空白 罪名  持有第二級毒品純質淨重二十公克以上   宣告刑  有期徒刑10月   犯罪日期  109年4月6日   偵查(自訴)機關年度及案號  苗栗地檢109年度毒偵字第482號等   最 後 事 實 審 法 院 本院    案 號 110年度上訴字 第481號    判決日 期 110年4月14日   確定 判決 法 院 最高法院    案 號 110年度台上字 第5735號    判決確定日 期 110年11月11日   是否為得易科罰金、得易服社會勞動之案件  均否   備註  苗栗地檢110年度執 字第2651號